【裁判字號】    97,簡上,71
【裁判日期】    970528
【裁判案由】    過失傷害
【裁判全文】
臺灣臺北地方法院刑事判決              97年度簡上字第71號
上  訴  人  臺灣臺北地方法院檢察署檢察官
被      告  甲○○
上列上訴人因被告過失傷害案件，不服本院於中華民國96年12月
31日所為96年度簡字第3682號第一審刑事簡易判決（聲請簡易判
決處刑案號：臺灣臺北地方法院檢察署96年度偵字第21558 號）
，而提起上訴，本院管轄之第二審合議庭判決如下：
    主      文
上訴駁回。
甲○○緩刑貳年。
    事      實
一、甲○○於民國96年9 月24日下午8 時25分，在臺北市○○區
    ○○街600 巷76弄126 號前牽友人之牧羊犬散步，應注意寵
    物出入公共場所，應由7 歲以上之人伴同，並採取適當之防
    護措施，以免寵物攻擊他人，而依當時情形，並無不能注意
    之情事，竟疏未注意貿然牽引牧羊犬至戶外散步，適有乙○
    ○騎乘腳踏車路過，該牧羊犬突衝向乙○○，並咬住乙○○
    腿部，致乙○○受有左小腿2 ×2 ×0.3 公分、1 ×2 ×0.
    101 公分咬傷之傷害。
二、案經乙○○告訴暨臺北市政府警察局信義分局報告臺灣臺北
    地方法院檢察署檢察官偵查起訴。
    理      由
一、經本院訊問後，被告甲○○對於上述事實坦承不諱，核與證
    人即告訴人乙○○於偵訊時證述之情節相符，並有臺北醫學
    大學附設醫院診斷證明書1 紙在卷可稽，足證被告之自白核
    與事實相符。是本件事證明確，被告犯行堪以認定，應依法
    論科。
二、按「寵物出入公共場所或公眾得出入之場所，應由七歲以上
    之人伴同。具攻擊性之寵物出入公共場所或公眾得出入之場
    所，應由成年人伴同，並採取適當防護措施。前項具攻擊性
    之寵物及其所該採取之防護措施，由中央主管機關公告之。
    」、「本法第20條第1 項所稱適當防護措施，指伴同之人應
    以鍊繩牽引寵物或以箱、籠攜帶。」動物保護法第20條及其
    施行細則第4 條分別定有明文。本件被告伴同具攻擊性之牧
    羊犬出入公共場所，卻未妥適以鍊繩牽引寵物或以箱、籠攜
    帶，致咬傷告訴人，被告有應注意、能注意而不注意之過失
    甚明。
三、核被告所為，係犯刑法第284 條第1 項前段之過失傷害罪。
    本院原審經審理之結果，認依被告之自白、告訴人之證述及
    診斷證明書等證據，已足認定被告上開犯行，乃依檢察官之
    聲請，不經通常審判程序，而依刑事訴訟法第449 條第1 項
    前段、第3 項、第454 條第2 項、刑法第284 條第1 項前段
    、第42條第3 項前段、刑法施行法第1 條之1 第1 項、第2
    項前段等規定，逕以簡易判決處刑，量處被告罰金新台幣（
    下同）4 千元，並諭知如易服勞役，以1,000 元折算1 日之
    折算標準，經核其認事用法均無違誤，量刑亦稱妥適。公訴
    人雖以被告事後無悔意，且未賠償告訴人醫藥費，認原判決
    量刑過輕為由而提起上訴，惟被告業已於偵訊時坦承犯行，
    並表示願意賠償，係因告訴人希望讓法院判決（偵卷第16頁
    ），且始終不願出面與被告洽商，始未能賠償告訴人等情狀
    ，應認公訴人上訴意旨尚無理由，應予駁回。
四、末查被告素無前科紀錄，此有臺灣高等法院被告前案紀錄表
    在卷可稽，且於偵訊及本院審理時均坦承犯行並當庭表示道
    歉，復於本院審理與告訴人達成和解，同意賠償告訴人2 萬
    元，而告訴人亦表示願意原諒被告，本院斟酌上開各情，認
    被告經此偵、審程序，當知所警惕，而無再犯之虞，因認前
    開所宣告之刑，以暫不執行為適當，併予宣告緩刑2 年，以
    啟自新。
據上論斷，應依刑事訴訟法第455 條之1 第1 項、第3 項、第
368 條，刑法第74條第1 項第1 款，判決如主文。
本案經檢察官高怡修到庭執行職務。
中    華    民    國    97    年    5     月    28    日
              刑事第六庭  審判長法  官    周占春
                                法  官    林晏如
                                法  官    林孟皇
本正本證明與原本無異。
不得上訴。
                                書記官    宋德華
中    華    民    國    97    年    5     月    28    日


司法院資訊處製作；財團法人民間司法改革基金會備份。
